FARTADE AUGUSTIN

Mobile: +39 379 122 7150 E-mail: fartade3@gmail.com

Indirizzo: Via Fiorentina Nr 21 (Pratovecchio Stia/Arezzo)



github.com/AugustinCF

ESPERIENZA

2022 - 2023 SC RIXOS COM SRL

Ruolo

Web Developer

Descrizione

Sviluppo

Sviluppare e-commerce con Opencart o Woocommerce Creare funzioni custom per esigenza di ogni e-commerce

Modifica di temi e plug-in in WordPress

Sincronizzazione di prodotti per piattaforme e-commerce

con marketplace utilizzando Feed

Parsing JSON Data REST API

Ottimizzazione PageSpeed, SEO & Local SEO

Layout design

Progettazione di interfacce utilizzando i principi UX/UI, Social media Ads, E-mail template

Contributo personale

Automatizzazione dei processi ripetitivi

Price alert

Strumento sviluppato in PHP, si connette all'e-commerce con Guzzle per visualizzare i prodotti e raccogliere i dati (titolo, sku, prezzo), confronta i risultati ogni settimana, se i dati sono diversi invia una notifica

Scrape images from links

Script sviluppato con Selenium, scarica l'immagine dai link (CSV), Le immagini verranno utilizzate per generare un catalogo PDF.

Scrape images from google

Utilizzato per scaricare immagini da Google, le immagini vengono salvate con un nome specifico dato dalla lista.

Generate E-mail template with Jinja in python

Utilizzato per generare Template HTML per Mailchimp con elementi da excel

2017 - 2021

SCHOOL OF COMMERCIAL AND SERVICE BACAU

Ruolo

IT Administrator

Descrizione

Networking

IIS & Linux

Cloud solutions

Disaster Recovery

Networking (switch, router, mesh)

Config printer&scanner with smb - SMTP

E-mail config

Webinar broadcasts

Security & Wireshark

Hardware replacement

Cable management

Hardware config

PROFILO

Salve, mi chiamo Augustin.

Sono appassionato nello sviluppo Web-App e ho esperienza nell'utilizzo dei linguaggi PHP e Python, cerco sempre di migliorare le mie competenze, il mio processo formativo ha inizio con la progettazione e implementazione delle interfacce, siccome sono una persona curiosa ho iniziato ad approfondire anche il lato back-end ma anche altre alternative per il front-end come React

PHP

Wordpress

Woocommerce

Bbpress

Elementor

Visual Composer

Opencart Journal₃

DB

Mysql

Pdo

MongoDB

PYTHON

Selenium

Jinja₂

Pandas

FRONT-END

Bootstrap

Css

Gatsby

React

GRAPHIC SKILLS

Photoshop

Illustrator

InDesign

Adobe XD

Premier pro

After effects

| |-

FLAVOR MANAGEMENT SRL

Ruolo Graphic Designer

2017 - 2021

Contratto di lavoro

Part time

Descrizione

Layout design

UI/UX

Social media post

Book covers

Outdoor ads

Other graphics stuff...

Wordpress

Responsive functionality Google search control

SEO & local SEO

Build or integrate new functions

Security

ESPERIENZA PERSONALE

COMPETIZIONE (

26.06.2019

SESSIONE SCIENTIFICA

Conference paper First place "CMS Web application"

1

15.05.2019

PRESENTAZIONE (

INTERNATIONAL SYMPOSIUM "CONFLUENTE CANTEMIRIENE"

Conference paper

"The importance of web applications in today's world"

2016 - 2018

VOLONTARIATO

MEMBRO DEL DIPARTIMENTO IT ASSOCIAZIONE LEGA STUDENTESCA

UNIVERSITÀ "VASILE ALECSANDRII" DEL BACAU

OBIETTIVI

Social post design Website Maintenance

FORMAZIONE

MASTER

2019 - 2021

UNIVERSITÀ "VASILE ALECSANDRII" DEL BACĂU

Informatica applicata in scienza e in tecnologia

2016 - 2019

LAUREA

UNIVERSITÀ "VASILE ALECSANDRII" DEL BACĂU

SPECIALIZZAZIONE IN INFORMATICA

Advanced programming techniques, programming methods, operating systems, formal languages, web application programming

2010 - 2015

SCUOLA SUPERIORE ISTITUTO E.FERMI BIBBIENA

PROFILO: "TECNICO NEI SERVIZI COMMERCIALI"

LINGUE PARLATE ITALIANO/RUMENO

LANGUAGE SKILLS ENGLISH

Listening •••••••

Speaking ••••••

Writing ••••••